臺灣桃園地方法院民事裁定              100年度抗字第160號
抗  告  人  雷林榮
相  對  人  曾賢安
上列抗告人因與相對人間本票裁定事件，對於中華民國100 年11
月4 日本院簡易庭100 年度司票字第5812號裁定提起抗告，本院
裁定如下：
    主  文
抗告駁回。
抗告程序費用新臺幣壹仟元由抗告人負擔。
    理  由
一、本件相對人於原審主張：相對人執有抗告人於民國100 年7
    月2 日簽發、票面金額為新臺幣（下同）15萬元、未記載到
    期日，並免除作成拒絕證書之本票1 紙（下稱系爭本票）。
    詎相對人於到期日後提示未獲付款，爰依票據法第123 條聲
    請裁定許可強制執行等語，並提出系爭本票為證。
二、本件抗告意旨略以：相對人乃地下錢莊業者，以月息15分之
    高利貸放15萬元予抗告人，惟預扣利息2 萬2,500 元後，抗
    告人實拿12萬7,500 元，相對人仍要求抗告人簽立系爭本票
    。後抗告人陸續還款共計9 萬3,000 元，然因無力負擔利息
    ，曾與相對人協商，相對人均不願調降利息，爰依法提起抗
    告，並聲明原裁定廢棄等語。
三、按執票人向本票發票人行使追索權時，得聲請法院裁定後強
    制執行，票據法第123 條定有明文。次按本票執票人，依票
    據法第123 條規定，聲請法院裁定許可對發票人強制執行，
    性質上係屬非訟事件，此項聲請之裁定及抗告法院之裁定，
    僅依非訟事件程序以審查強制執行許可與否，並無確定實體
    上法律關係存否之效力，如發票人就票據債務之存否有爭執
    時，應由發票人另提起確認之訴，以資解決（最高法院56年
    台抗字第714 號、57年台抗字第76號判例要旨參照）。經查
    ，相對人提出之系爭本票，具備表明其為本票及無條件擔任
    支付之文字，並已記載抗告人為發票人、發票日、發票地及
    票面金額，則原裁定予以准許，形式上審查即無不合。至於
    抗告人抗辯實拿12萬7,500 元，惟因利息過高，現已支付9
    萬3,000 元等語，縱令屬實，亦係其與相對人間實體上法律
    關係之爭執問題，依首揭法律規定及最高法院判例意旨，應
    由抗告人另行提起訴訟，以資解決，並非本件非訟程序所得
    審究。從而，本件抗告為無理由，應予駁回。
四、據上論結，本件抗告為無理由，依非訟事件法第46條、第21
    條第2 項、第24條第1 項，民事訴訟法第495 條之1 第1 項
    、第449 條第1 項、第95條、第78條，裁定如主文。
中    華    民    國   100    年    12    月    12    日
                  民事第一庭    審判長法  官  郭琇玲
                                      法  官  華奕超
                                      法  官  莊佩
以上正本證明與原本無異。
本裁定不得再抗告。
中    華    民    國   100    年    12    月    12    日
                                      書記官  黃澧